臺灣臺北地方法院交通事件裁定　　　　100年度交聲字第503號
原處分機關　臺北市交通事件裁決所
異　議　人
即受處分人　陳威宇
上列異議人即受處分人因違反道路交通管理處罰條例案件，對於
臺北市交通事件裁決所中華民國一百年三月二十九日所為之處分
（原處分案號：北市裁罰字第裁二二─ＡＥＸ四二一一七四號）
，聲明異議，本院裁定如下：
    主   文
異議駁回。
    理   由
一、按曾犯故意殺人、搶劫、搶奪、強盜、恐嚇取財、擄人勒贖
    或刑法第一百八十四條、第一百八十五條、第二百二十一條
    至第二百二十九條、兒童及少年性交易防制條例第二十四條
    至第二十七條、槍砲彈藥刀械管制條例、懲治走私條例或毒
    品危害防制條例之罪，經判決罪刑確定，或曾依檢肅流氓條
    例裁定應為交付感訓確定者，不得辦理計程車駕駛人執業登
    記；計程車駕駛人，在執業期中，犯前項所列各罪之一，經
    第一審法院判決有罪或依檢肅流氓條例裁定交付感訓處分後
    ，吊扣其執業登記證。其經法院判處罪刑或交付感訓處分確
    定者，廢止其執業登記，並吊銷其駕駛執照，道路交通管理
    處罰條例第三十七條第一項、第二項前段分別定有明文。次
    按汽車駕駛人，曾依第三十七條第二項規定吊銷駕駛執照者
    ，終身不得考領駕駛執照，道路交通管理處罰條例第六十七
    條第一項亦有明文。
二、原處分意旨略以：本件異議人即受處分人（下稱受處分人）
    陳威宇自民國九十一年九月十二日起領有臺北市政府警察局
    核發之計程車駕駛人執業登記證（證號：○五三一三一），
    係計程車駕駛人，其在執業期中之九十三年九月二十九日涉
    犯槍砲彈藥刀械管制條例之罪，經最高法院於九十七年七月
    十日以九十七年度臺非字第二九七號判決判處有期徒刑一年
    六月，併科罰金新臺幣（下同）五萬元確定，經臺北市政府
    警察局交通警察大隊員警以受處分人有「於執業期中犯槍砲
    彈藥刀械管制條例經最高法院判決有期徒刑一年六月確定」
    之違規行為，依道路交通管理處罰條例第三十七條第二項規
    定掣單舉發，嗣受處分人未向原處分機關提出申訴，原處分
    機關乃於一百年三月二十九日依道路交通管理處罰條例第三
    十七條第二項、第六十七條第一項（原裁決書漏引第一項）
    之規定裁處受處分人吊銷駕駛執照，並自吊銷之日起，終身
    不得重新考領駕駛執照。
三、聲明異議意旨略以：受處分人於九十一年九月十二日領有營
    業小客車登記證，第一次換發於九十二年九月十二日前，於
    九十三年九月十二日前後並無換發九十三年營業小客車登記
    證，臺北市交通綜合組以計程車駕駛人在執業期中犯三十七
    條第一項，舉發本人道路交通處罰條例第三十七條二項需吊
    銷駕駛執照永久不得換發之處分顯有錯誤，因本人犯罪時期
    為九十三年九月二十九日，已無計程車營業小客車登記，為
    此聲明不服，請求撤銷原處分云云。
四、經查：
  (一)受處分人自九十一年九月十二日起領有臺北市政府警察局核
    發之計程車駕駛人執業登記證（證號：○五三一三一），有
    效日期為九十五年七月二十六日，為計程車駕駛人，於執業
    期中之九十三年九月二十九日涉犯修正前槍砲彈藥刀械管制
    條例第十一條第一項之未經許可製造具有殺傷力之改造手槍
    罪及槍砲彈藥刀械管制條例第十四條第三項之未經許可持有
    刀械罪，經臺灣高雄地方法院以九十五年度訴字第一五五號
    判決分別判處有期徒刑三年併科罰金十萬元、有期徒刑三月
    ，並經定應執行刑為有期徒刑三年一月，併科罰金十萬元；
    嗣經臺灣高雄地方法院以九十六年度聲減字第二九○四號裁
    定將槍砲彈藥刀械管制條例第十四條第三項之未經許可持有
    刀械罪減為有期徒刑一月十五日；又經最高法院於九十七年
    七月十日以九十七年度臺非字第二九七號刑事判決撤銷原裁
    定，分別減刑改判為有期徒刑一年六月併科罰金五萬元、有
    期徒刑一月十五日，並定其應執行刑為有期徒刑一年六月，
    併科罰金五萬元確定等情，有臺北市政府警察局交通警察大
    隊一百年四月二十日北市警交大綜字第一○○三四八○一六
    ○○號函、最高法院九十七年度臺非字第二九七號刑事判決
    、臺灣高等法院被告前案紀錄表各一份在卷可稽，是受處分
    人於執業期中，因犯修正前槍砲彈藥刀械管制條例第十一條
    第一項之未經許可製造具有殺傷力之改造手槍罪及槍砲彈藥
    刀械管制條例第十四條第三項之未經許可持有刀械罪，經法
    院判處罪刑確定，其確有違反道路交通管理處罰條例第三十
    七條第二項規定之違規事實，應堪認定。
  (二)按道路交通管理處罰條例第三十七條第二項之規定意旨，係
    基於營業小客車營運及其駕駛人工作之特性，就駕駛人個人
    應具備之主觀條件，對人民職業選擇自由所為之限制，旨在
    保障乘客之安全，確保社會之治安，及增進營業小客車之職
    業信賴，且營業小客車營運之管理，因各國國情與治安狀況
    而有不同，相關機關審酌曾犯上述之罪者，其再犯比率偏高
    ，及其對乘客安全可能之威脅，衡量乘客生命、身體安全等
    重要公益之維護，與人民選擇職業應具備主觀條件之限制，
    而就其選擇職業之自由為合理之不同規定，與憲法第七條之
    平等原則，亦屬無違。再者，以限制營業小客車駕駛人選擇
    職業之自由，作為保障乘客安全、預防犯罪之方法，乃基於
    現階段營業小客車管理制度所採取之不得已措施，俾於維護
    公共福祉，此有司法院大法官會議釋字第五百八十四號解釋
    意旨可資參照。又上開條文所稱之「執業期中」，係指「計
    程車駕駛人執業登記證之有效期間」，而非指「執業中」，
    本件受處分人於九十三年一月七日及九十四年七月二十九日
    均至臺北市政府警察局交通警察大隊辦理計程車駕駛人年度
    查驗，執業登記證有效日期為九十五年七月二十六日，因逾
    期審驗，業已於九十六年十一月二十九日起登錄逾審逕註在
    案，此有臺北市政府警察局交通警察大隊一百年四月十一日
    北市警交大綜字第一○○三四七三六四○○號函、汽車駕照
    基本資料及吊扣銷歷史情況等電腦列印資料在卷足憑，是受
    處分人辯稱其犯罪時期為九十三年九月二十九日，已無九十
    三年度營業小客車登記云云，顯不足採。本件事證明確，受
    處分人之違規行為堪以認定。
五、綜上所述，本件受處分人為計程車駕駛人，於執業期中，確
    有犯槍砲彈藥刀械管制條例之罪，並經法院判決處有期徒刑
    以上之刑確定之事實，原處分機關依道路交通管理處罰條例
    第三十七條第二項、第六十七條第一項（原裁決書漏引第一
    項）之規定，裁處吊銷受處分人所持有之駕駛執照，且終身
    不得考領駕駛執照，尚無違誤。受處分人猶執前詞指摘原處
    分不當，為無理由，自應將其異議駁回。
據上論斷，應依道路交通事件處理辦法第十八條，裁定如主文。
中    華    民    國   100    年    5     月    13    日
                  交通法庭    法  官  徐淑芬
以上正本證明與原本無異。
如不服本裁定，應於送達後五日內，向本院提出抗告狀。
                              書記官  劉郅享
中    華    民    國   100    年    5     月    13    日